【裁判字號】    89,抗,89
【裁判日期】    890427
【裁判案由】    聲請迴避
【裁判全文】
臺灣高等法院臺南分院刑事裁定          八十九年度抗字第八九號      Ｃ
      抗  告  人
      即  被  告  甲  ○  ○
右列抗告人因聲請法官迴避案件，不服臺灣台南地方法院八十九年度聲字第三五三號
，中華民國八十九年二月十七日裁定提起抗告，本院裁定如左：
      主      文
抗告駁回。
      理      由
一、本件抗告意旨略以：
（一）抗告人於八十八年十二月十五日之聲請書狀中，依刑事訴訟法第十八條第二項
      規定「推事有前條以外情形，足認其執行職務有偏頗之虞者」聲請承審法官迴
      避，業已陳明理由為承審法官於八十八八年十一月十七日對於蒞庭論告之檢察
      官於庭上咆哮之事，未加制止，已有依刑事訴訟法第二十條第二項規定為釋明
      。
（二）抗告人所做之陳述，有八十八年九月二十九日、八十八年十月二十七日、八十
      八年十一月十七日之出庭錄音帶，可對照判決書內容，證明承審法官有上述第
      一項抗告人依法聲請該推事迴避之正當理由。惟原審竟以「復未能釋明聲請之
      原因發生或知悉在其陳述之後」之由予以駁回，顯有不當。
（三）又抗告人於八十八年十二月十五日遞交台灣台南地方法院聲請法官迴避書狀後
      ，竟於八十九一月二十一日，奉接  鈞院傳訊抗告人之傳票，抗告人於到庭後
      聲明並未遞交上訴狀，  鈞院即退回台灣台南地方法院予以裁定，惟該案竟又
      退回原法官處，經抗告人與台灣台南地方法院電話聯絡後，始予以重新裁定，
      足認台南地方法院推事審理本案時效、程序，執行職務有偏頗之事實。
二、按刑事訴訟法第十八條第二款規定，得聲請法官迴避原因之所謂「足認其執行職
    務有偏頗之虞者」，係指以一般通常之人所具有之合理觀點，對於該承辦法官能
    否為公平之裁判，均足產生懷疑；且此種懷疑之發生，存有其安全客觀之原因，
    而非僅出諸當事人自己主觀之判斷者，始足當之。至於訴訟上之指揮乃專屬於法
    院之職權，當事人之主張、聲請，在無礙於事實之確認以及法的解釋、適用之範
    圍下，法院固得斟酌其請求以為訴訟之進行，但仍不得以此對當事人之有利與否
    ，作為其將有不公平裁判之依據，更不得以此訴訟之進行與否，而謂有偏頗之虞
    聲請法官迴避，最高法院七十九年台抗字第三一八號判例意旨可資參照。
三、經查：
（一）抗告人聲請承審法官蔡奇秀法官迴避，最主要理由為：抗告人要求台灣台南地
      方法院檢察署檢察官說明，檢察官曾瑞慶竟於庭上咆哮，又原審八十八年度易
      字第二四○○號刑事判決與事實出入極大，判決不公。然訴訟上之指揮（包括
      法庭警察權）乃專屬於法院之職權，故當事人於法院之行為是否不當，應為如
      何處分專屬於法院之職權，非可因法院未對當事人不當之行為未予處分，即可
      作為有不公平裁判之依據，而謂有偏頗之虞聲請法官迴避。
（二）復按證據之證明力，由法院自由判斷。刑事訴訟法第一百五十五條第一項定有
      明文；準此，承審法官就證據之取捨、證據之憑信力如何，本得依其自由心證
      加以斟酌取捨，本件抗告人在聲請狀中、抗告狀中一再指明承審法官就本案事
      實之認定與實際情形不符，因認判決不公，惟查承審法官認定被告有刑法第一
      百三十五條第一項妨害公務罪之犯行，係以告訴人劉文進之陳述及證人胡碧雲
      、台南縣關田鄉公所秘書等之證言為據，而如前所述，證據之憑信力如何，法
      官本得依其自由心證予以斟酌取捨，是以承審法官採用上開證人之證言，認定
      被告有上開之犯行，要難認其執行職務有所偏頗。
（三）末按，以法官執行職務有偏頗之虞聲請迴避者，如當事人已就該案有所聲明或
      陳述後，除釋明其聲請之原因發生或知悉在後者外，不得為之，刑事訴訟法第
      十九條第二項、第二十條第二項規定甚明。查本件抗告人已就原審妨害公務案
      件有所陳述，有卷附之該案判決書一份可稽，抗告人乃又以原審之承審法官蔡
      秀奇法官執行職務有偏頗之虞聲請迴避，惟觀之聲請狀所載之聲請原因，悉為
      抗告人就該案有所陳述前發生，而抗告人復未釋明聲請之原因知悉在其陳述之
      後，則揆之上開說明自屬不應准許，是抗告人認應調閱開庭錄音帶一節，本院
      認無必要。
四、綜上所述，原法院敘明理由駁回抗告人之聲請，經核並無不合，抗告人仍執前詞
    ，指摘原法院裁定不當而提起抗告，為無理由，應予駁回。
五、據上論結，應依刑事訴訟法第四百十二條，裁定如主文。
中    華    民    國      八十九      年      四      月      二十七    日
                                  臺灣高等法院臺南分院刑事第四庭
                                      審判長法官  陳    義    仲
                                            法官  徐    財    福
                                            法官  宋    明    蒼
右正本證明與原本無異。
不得抗告。
                                      法院書記官  余    素    美
中    華    民    國      八十九      年      五      月        一      日


司法院資訊處製作；財團法人民間司法改革基金會備份。
